臺灣高等法院臺中分院刑事裁定          100年度抗字第690號
抗 告 人  戴子謙
即受刑人
上列抗告人即受刑人因詐欺案件，經檢察官聲請撤銷緩刑，不服
臺灣臺中地方法院中華民國100年7月18日裁定（100年度撤緩字
第139號），提起抗告，本院裁定如下：
    主  文
抗告駁回。
    理  由
一、抗告意旨略以：抗告人即受刑人戴子謙本應依檢察官之命令
    提供義務勞務，然近期適逢父母離婚，家庭失和，抗告人生
    活大受影響，精神亦遭嚴重打擊，對於檢察署之通知因而有
    所疏忽，抗告人現已知實有不該，極為後悔，願意按照檢察
    署之通知，提供義務勞務，抗告人現正努力振作，甫成立餐
    廳，用心經營當中，而抗告人所犯之罪，實係因應徵工作，
    缺乏社會經驗，方遭他人欺騙利用，惡性本非重大，且事後
    虛心認錯，犯後態度良好，懇請給予抗告人改過自新之機會
    ，准許將原審撤銷緩刑之裁定予以撤銷等語。
二、按緩刑宣告，得斟酌情形，命犯罪行為人向指定之政府機關
    、政府機構、行政法人、社區或其他符合公益目的之機構或
    團體，提供40小時以上240小時以下之義務勞務，刑法第74
    條第2項第5款定有明文。又受緩刑之宣告而違反刑法第74條
    第2項第1款至第8款所定負擔情節重大，足認原宣告之緩刑
    難收其預期效果，而有執行刑罰之必要者，得撤銷其宣告，
    為刑法第75條之1第1項第4款所明定。
三、經查：
  (一)抗告人因詐欺案件，經原審法院以99年度中簡上字第382號
    判決判處有期徒刑5月，緩刑3年，緩刑期內付保護管束，並
    應向指定之政府機關、政府機構、行政法人、社區或其他符
    合公益目的之機構或團體，提供60小時之義務勞務，於民國
    99年7月14日確定等情，有上開判決書及臺灣高等法院被告
    前案紀錄表各1份在卷可稽。
  (二)嗣抗告人因逾期未至臺灣臺中地方法院檢察署報到，經該署
    於99年12月9日發函告誡後，始於99年12月20日前往該署報
    到，並經安排至臺中市大肚區王田社區發展協會報到執行義
    務勞，惟抗告人又因逾期未至該協會執行義務勞務，經該署
    於100年2月16日發函告誡仍無效果，臺中市大肚區王田村辦
    公處乃於100年3月1日以抗告人無意願繼續執行勞務為由，
    通知臺灣臺中地方法院檢察署結案，此有臺灣臺中地方法院
    檢察署上開告誡函及送達證書各2紙、臺中市大肚區王田里
    辦公處執行義務勞務結案通知書1紙附卷可憑，足見抗告人
    始終欠缺履行前揭緩刑宣告所附條件之主觀意願，應認其違
    反刑法第74條第2項第5款所定負擔情節重大。抗告人抗告意
    旨所稱家庭及個人等因素，縱屬不虛，仍無法據此為原宣告
    緩刑得收預期效果之有利認定，抗告人所陳尚無可採。
  (三)綜上所述，原審法院以原宣告之緩刑已難收其預期效果，有
    執行刑罰之必要，因而諭知撤銷抗告人緩刑之宣告，經核於
    法並無不合，抗告人以前詞置辯提起抗告，其抗告為無理由
    ，應予駁回。
四、據上論斷，應依刑事訴訟法第412條，裁定如主文。
中    華    民    國   100    年    8     月    19    日
                  刑事第六庭  審判長法  官  李 文 雄
                                    法  官  蔡王金全
                                    法  官  黃 小 琴
以上正本證明與原本無異。
不得再抗告。
                                    書記官  林 元 威
中    華    民    國   100    年    8     月    19    日